---
title: "Sesion 9"
author: "Carolina Luque"
date: "26/4/2021"
output: html_document
---

```{r echo=FALSE}
#Definir el entorno de trabajo

```

```{r}
#Cargar la base de datos (clase anterior)

```

Hacer cuadros o tablas para mostrar resultados es una parte importante de cualquier informe o investigación. El propósito de la sesión de hoy es aprender a construir tablas dentro del documento final y para ello vamos a utilizar la función kable().


# Construcción de tablas con porcentajes.

Vamos a trabajar con la base de datos de fumadores y para cada pregunta vamos a construir una tabla que resuma la información y permita responder al interrogante propuesto.

```{r}
library(tidyverse)
library(dplyr)
library(knitr) #Generar tablas en el documento.
```

### ¿Cuántas y qué porcentaje de personas por género hicieron parte de la encuesta?


```{r}
#Cambiar el nombre de la columna Sex por Genero

```


```{r}
#Para construir las tabla con la información solicitada vamos a seguir los siguientes pasos:
#Tabla1 <- Datos %>% group_by(Genero); Tabla1
# 2.Hacer el conteo del total de casos por género.
#Tabla1 <- Datos %>% group_by(Genero)%>% summarise(Total=n()); Tabla1
# 3.Crear una nueva variable que corresponda al porcentaje por genero.
Tabla1 <- Datos %>% group_by(Genero)%>%
          summarise(Total=n()) %>% mutate(Porcentaje=round(Total/sum(Total),2)); Tabla1



```{r}
#Para construir las tabla con la información solicitada vamos a seguir los siguientes pasos:

# 1. Contar personas por Ciudad y Genero, asignar a Tabla2


# 2. Agrupar por ciudad


# 3. Crear una variable que calcule el porcentaje de hombres y mujeres por ciudad.


# 4. Quitar la columna de los conteos 


# 5. Tomar las categorias de la columna Genero y convertirlas en las columnas indicando el porcentaje en cada caso


```



### Enfoquemonos sólo en tres ciudades: ALCANAR, BARCELONA, BLANES.

```{r}
# Crear una nueva base que se llame DatosR con las ciudades de interés.


```

```{r}
# ¿Cuántos registros tiene la nueva base?

```

### ¿Cuál es el valor medio para todas las variables cuantitativas en las tres ciudades de interés?

```{r}
#Para construir la tabla con la información solicitada vamos a seguir los siguientes pasos:

# 1. Agrupar por ciudad. Asignar a Tabla3


# 2. Crear una variable resumen que corresponda al promedio de tiempo que llevan fumando las personas en cada ciudad.


# 3. Terminar la tabla anexando las demás medidas resumen

```


### ¿Cuál es el valor medio de tiempo, número de cigarrilos diarios y PC por género en las tres ciudades de interés?

```{r}
#Adecuar la tabla anterior. 


```

# ¿Cómo presentar mejor mis tablas?

```{r}
#Ajustar el número de digitos, alineación y colocar título

```

## Librería kableExtra()

```{r}
#Cargar la libreria

```


```{r}
#kable_styling()
#Puedo ver cómo va a salir en el html

```

```{r}
#Divisiones marcadas por color

```

```{r}
#Resaltar la fila por la que se  pasa el curso

```


```{r}
#Filas más angostas

```

```{r}
#Ajustar al tamaño de la pantalla para ver los resultados.

```


```{r}
#Reducir el ancho de la tabla

```

```{r}
#Cambiar la posición de la tabla.

```


```{r}
#Dejar la tabla como un objeto flotante.

```

Esta tabla se ubicará al lado derecho

```{r}
#Cambiar el tamaño de letra 

```

```{r}
#Resaltar una columna.

```

```{r}
#Resaltar una fila y Resaltar valores dentro de la tabla.

```
